【裁判字號】    92,交抗,443
【裁判日期】    920618
【裁判案由】    聲明異議
【裁判全文】
臺灣高等法院臺中分院刑事裁定              九十二年度交抗字第四四三號
    抗  告  人
    即受處分人  甲○○
右抗告人因聲明異議案件，對於臺灣臺中地方法院交通法庭中華民國九十二年四月三
十日裁定（九十二年度交聲字第二九八號）提起抗告，本院裁定如左：
    主      文
抗告駁回。
    理      由
一、本件原處分機關略以：本案係台中市警察局第五分局舉發受處分人甲○○駕駛車
    號Ｈ９─２４４９號自用小客貨車，於九十一年十二月十三日一時零分許，在崇
    德路與環中路路口處，因「汽車駕駛人拒絕酒精濃度測試」違規，受處分人曾向
    豐原監理站提出申訴，經原舉發機關函覆舉發之違規屬實，該所遂於九十二年二
    月十七日中監違字第裁六○─ＧＣ0000000號裁決書，裁處罰鍰新台幣六
    萬元整，並吊銷駕駛執照，逾期則依裁決書處罰主文規定裁處，於法並無不合等
    語。
二、原審以：按汽車駕駛人拒絕接受酒精濃度測試之檢定者，處新台幣六萬元罰鍰，
    並吊銷其駕駛執照，三年內不得考領駕駛執照，道路交通管理處罰條例第三十五
    條第三項前段、第六十七條第二項分別定有明文。又警察人員於依客觀、合理判
    斷易生危害之處所、交通工具、公共場所，在有相當理由足認其行為即將發生危
    害情狀下，對人實施臨檢而未逾必要程度，乃適用警察勤務條例第十一條第三款
    之合法行為，並非無法律上之依據，釋字第五三五號解釋已有明白揭示。本案經
    傳證人即舉發員警陳國成到庭證述：執行勤務當時，見違規人一部車慢慢開過來
    ，覺得可疑才攔車，違規人下車，我們因為有聞到酒味，所以請違規人做酒測，
    違規人僅含者吹管三次並不吹氣，所以無法測出酒測值；本件舉發過程有錄音，
    但違規人將錄音帶拍落掉地，後面並沒有錄到等語。經本院播放錄音帶，錄音帶
    中違規人對違規事實一直有爭執，警員請違規人吹氣測試酒精濃度，違規人不願
    配合（見本院九十二年四月十一日庭訊筆錄）。綜上事證，異議人有酒後駕車拒
    絕酒測之事實，足以認定。從而原處分機關依首揭規定，裁處受處分人即異議人
    甲○○罰鍰新台幣六萬元整並吊銷駕駛執照三年，並無違誤。本件異議為無理由
    ，因予駁回，經核並無違誤。
三、抗告意旨略稱：抗告人當時車速緩慢，見前方有警方路檢，旋即依警方指示停車
    接受酒測，並將吹管含於口中吹氣，並無任何「拒絕接受」酒精濃度測試之行為
    ，抗告人當時雖與警員略有爭執，實因不滿已接受酒測，然機器無法顯示數值，
    而執勤員警卻又一直要求抗告人繼續吹氣，不肯放行，遂引發小小爭執，然不能
    謂此即認抗告人不願配合，而有「拒絕接受」酒精濃度測試之行為，況亦可能係
    因機器故障所造成云云。查依原審勘驗錄音帶之結果，警員請抗告人吹氣，測試
    酒精濃度，抗告人不願配合，此有勘驗筆錄附原審卷可證，觀諸抗告人於原審偕
    同到場之證人陳益成證稱：「違規人與警員在現場爭執約一個多小時，我有下車
    ，有勸他（抗告人）趕快測一測：：：」。足證抗告人確有拒絕酒測之事實，又
    抗告人將吹管含在口內不吹氣，形同未酒測，是抗告人之抗告為無理由，應予駁
    回。
據上論斷，應依刑事訴訟法第四百十二條、道路交通案件處理辦法第二十六條，裁定
如主文。
中      華      民      國    九十二     年      六       月    十八    日
                                   臺灣高等法院臺中分院刑事第五庭
                                         審判長法  官  袁  從  楨
                                               法  官  郭  同  奇
                                               法  官  胡  森  田
右正本證明與原本無異。
不得抗告。
                                               書記官  林  振  甫
中      華      民      國    九十二     年      六       月    十八    日
                                                                        Ｆ


司法院資訊處製作；財團法人民間司法改革基金會備份。
